【裁判字號】    89,易,801
【裁判日期】    891226
【裁判案由】    竊盜
【裁判全文】
臺灣苗栗地方法院刑事判決                          八十九年度易字第八一號
    公  訴  人  臺灣苗栗地方法院檢察署檢察官
    被      告  丙○○
右列被告因竊盜案件，經檢察官提起公訴（八十九年度偵字第一七一八號、第二０七
七號、第二二０二號），本院判決如左：
    主  文
丙○○連續竊盜，處有期徒刑伍年。
    事  實
一、丙○○於民國（下同）八十八年十二月十七日因竊盜案，經本院判處有期徒刑六
    月確定（尚未執行，不構成累犯），丙○○猶不知悔改，復意圖為自己不法之所
    有，並基於竊盜之概括犯意，連續於（一）八十九年四月二十三日，在苗栗縣後
    龍鎖埔頂里三鄰頂東路二十七之十三號前，竊取丁○○所有車號ＪＯ─七一二七
    號自用小客車得手供己使用；（二）丙○○續與甲○○（另為審結）二人基於共
    同竊盜之犯意聯絡，於八十九年四月二十七日下午五時許，由丙○○駕駛前開竊
    得之贓車，搭載甲○○至苗栗縣後龍鎮○○路德仁醫院，從該醫院側門急診室已
    被撬開之鐵門侵入（侵入建築物部分末據告訴），二人於著手搜尋財物後，嗣因
    為該院員工洪文良發現報警，為警當場查獲，始未得手；（三）丙○○續基上開
    犯意，於八十九年五月二十七日下午六時許，在苗栗縣苗栗市○○里○○鄰○○
    街三六巷二號前，竊取戊○○所有車號ＭＥ─四八六一號自用小貨車得手據為己
    有，嗣於翌日凌晨二時四十分許，丙○○駕駛前開贓車時，在其住處苗栗縣後龍
    鎮○○里○鄰○○○○道路旁被警查獲；（四）丙○○再基前開犯意，於八十九
    年五月三十一日上午十一時許，在苗栗縣苗栗市○○路一一四九號前，竊取乙○
    ○所有ＡＳＬ─九０九號重型機車乙部，再於同年六月二日下午六時詩，同在前
    述住處後方產業道路上為警查獲。
三、案經苗栗縣警察局竹南分局移送臺灣苗栗地方法院檢察署檢察官偵查起訴。
    理  由
一、訊據被告矢口否認右揭犯行，辯稱：上開車均係伊朋友偷的，然後交給伊，伊不
    知道他的名字、住址，伊均係用電話聯絡，但伊不知道他的電話；伊與被告甲○
    ○確有進入德仁醫院，但沒有偷東西，也沒有搜尋財物，伊二人即離去云云。經
    查，被告丙○○於本院審理初訊始均坦承上開車係伊所竊取，旋辯稱不是偷的云
    云，又被告丙○○於警訊先稱：上開ＪＯ─七一二七號自用小客車伊不知道係誰
    的，惟經同案被告甲○○於警訊及偵查中均供証：伊係由被告丙○○以ＪＯ─七
    一二七號自用小客車載至現場等語，被告丙○○於本院審理中先坦承係伊偷的，
    又再轉稱係不知名之朋友交付云云，其畏罪卸責之心實明矣！又被告丙○○、甲
    ○○二人確侵入德仁醫院搜尋財物之事實，業據証人蔣肇良、洪文良於警訊及偵
    查中証述綦詳，被告丙○○、甲○○二人復不否認侵入德仁醫院之事實，是被告
    丙○○、甲○○二人此部分之竊盜未遂犯行，應可認定。再被告丙○○於警訊及
    偵查中先供稱：上開ＭＥ─四八六一號自用小貨車，係證人李廣華交予伊云云，
    惟經証人李廣華於偵查中証稱：伊根本不認識被告丙○○，更沒有交上開車予被
    告丙○○等語，被告丙○○同於本院審理中再先坦承係伊偷的，旋再轉稱係不知
    名之朋友交付云云，其同為畏罪卸責之心更明矣！另上開ＡＳＬ─九０九號重型
    機車，被告丙○○於警訊及偵查中坦承係於伊住處後之產業道路上所竊取，再本
    院審理中坦承確伊竊取，後始改稱係不知名之朋友所交付云云，案重初供，應認
    上開ＡＳＬ─九０九號重型機車確為被告丙○○竊取，此外，復有丁○○、戊○
    ○、乙○○所立據之贓物領據附卷可稽，綜上所述被告丙○○上開所辯，顯係事
    後卸責之詞，不足採信，事証明確，被告丙○○犯行堪以認定。
二、核被告丙○○上開三次竊車犯行均係刑法第三百二十條第一項之竊盜罪。上開侵
    入德仁醫院搜尋財物之行為，係犯同法第三項之竊盜未遂罪，並就本罪與被告甲
    ○○有犯意聯絡及行為分擔，為共同正犯。被告丙○○先後多次竊盜之犯行，時
    間緊接，方法相似，觸犯構成要件相同之罪名，顯係基於概括之犯意反覆為之，
    應依連續犯之規定論以連續竊盜罪並加重其刑。爰審酌被告行為後否認犯行，被
    告丙○○甫因竊盜案件經判決確定，再犯竊盜屢為警查獲後，仍續為竊盜犯行，
    顯目無法紀，及被告之品行、犯罪之動機、目的、手段、所生之危害及犯罪後之
    態度等一切情狀，量處如主文所示之刑。
據上論斷，應依刑事訴訟法第二百九十九條第一項前段、刑法第五十六條、第三百二
十條第一項，罰金罰鍰提高標準條例第一條前段，判決如主文。
本案經檢察官吳義聰到庭執行職務。
中      華      民      國    八十九    年     十二     月    二十六    日
                                    台灣苗栗地方法院刑事庭
                                        法  官  姚  銘  鴻
右正本證明與原本無異。
如不服本判決，應於送達後十日內向本院提出上訴狀(須附繕本)，上訴於台灣高等法
院台中分院。
                                        書記官  張  文  玲
中      華      民      國    八十九    年     十二     月    二十六    日
附錄本案論罪科刑法條全文：
刑法第三百二十條第一項
意圖為自己或第三人不法之所有，而竊取他人之動產者，為竊盜罪，處五年以下有期
徒刑、拘役或五百元以下罰金。


司法院資訊處製作；財團法人民間司法改革基金會備份。
